【裁判字號】    91,保險小上,13
【裁判日期】    920120
【裁判案由】    侵權行為損害賠償
【裁判全文】
臺灣臺北地方法院民事判決  九十一年保險小上字第一三號
    上  訴  人  嘉鼎交通有限公司
?
    法定代理人  鄭卿偉
    上  訴  人  甲○○
    被  上訴人  富邦產物保險股份有限公司
    法定代理人  石燦明
右當事人間請求給付侵權行為損害賠償事件，上訴人對於中華民國九十一年九月三十
日本院台北簡易庭九十一年度北保險小字第一０九號第一審判決提起上訴，本院判決
如左：
    主      文
上訴駁回。
第二審訴訟費用新台幣柒佰肆拾元由上訴人連帶負擔。
    事      實
甲、上訴人方面：
聲明：求為判決：（一）原判決不利於上訴人部分廢棄。（二）上開廢棄部分，被上
      訴人在第一審之訴及假執行之聲請均駁回。
陳述：除與原判決記載相同部分，予以引用外，並補稱：
（一）被上訴人在原審並未舉證證明上訴人間有僱傭關係存在，原判決未察遽依其主
      張認定上訴人間存有僱傭關係，顯有違背法令。
（二）又損害賠償以恢復原狀為原則，被上訴人依據民法第一百九十六條規定請求上
      訴人連帶給付車輛修理費，顯與上開原則有悖。
（三）再被上訴人所修護之車輛引擎蓋，本僅輕微凹陷，無更換之必要，且其材料費
      高達新台幣（下同）二萬一千六百二十九元，亦有違常情。況被上訴人始終未
      提出材料更換之施工照片，亦未盡舉證責任。原判決竟仍遽以認定上訴人應負
      賠償責任，並未具理由，即認上訴人關於修理費過高之抗辯為不可取，顯有
      判決不備理由之違背法令情形。
乙、被上訴人方面：
    本件未經言詞辯論，被上訴人未提出書狀作何聲明及陳述。
    理     由
一、按對於小額訴訟程序裁判之上訴或抗告，非以該裁判違背法令為由，不得為之，
    民事訴訟法第四百三十六條之二十四第二項定有明文。
二、本件上訴意旨係以：原審未令被上訴人舉證證明上訴人間有僱傭關係存在，即認
    定上訴人間存有僱傭關係，有違背法令；又命上訴人連帶給付修理費部分亦有違
    損害賠償以恢復原狀為原則之規定；復就被上訴人是否有更換車輛引擎蓋之必要
    性及是否事實上確有更換，暨該材料費以二萬一千六百二十九元計價是否允當均
    未具理由說明，即遽依被上訴人之請求而為上訴人該部分敗訴之判決，顯有判決
    不備理由之違背法令情形，求為廢棄原判決不利上訴人部分，並改判被上訴人在
    第一審之訴及假執行之聲請駁回云云。惟查上訴人對於其等間有僱傭關係並不爭
    執（見原審卷第五０頁背面之原判決理由要領第一項、原審卷第二三頁調解程序
    筆錄及第四五頁言詞辯論筆錄），則原審自無再令被上訴人就該部分負舉證責任
    之必要，故原判決依兩造不爭執之事實，認定上訴人間有僱傭關係存在，並無何
    違背法令可言。再查本件係上訴人甲○○駕駛營業小客車碰撞被上訴人所駕駛之
    自用小客車，致被上訴人所有之上開車輛受損，而被上訴人係依民法第一百九十
    六條規定（見本院九十年度促字五四三四一號卷第二頁）請求上訴人賠償車輛所
    減損之價額，並非依一般損害賠償之法則請求賠償，則原審不適用民法第二百十
    三條第一項回復原狀之原則規定，而依民法第一百九十六條規定，就被上訴人該
    項請求為審理，並為判決，亦無不合。至被上訴人所主張之減損價額均經原審囑
    託台灣區汽車修理工業同業公會鑑定明確（見原審卷第三六頁），上訴人既抗辯
    車輛引擎蓋係換新，且材料費二萬一千六百二十九元係屬過高，則依舉證責任轉
    換之法則，自應由上訴人就該部分為舉證，惟上訴人並未盡該項舉證責任，則原
    審依上開公會之鑑定報告所為該減損價額之認定，亦於法相符。
三、從而，本件依上訴人之上訴意旨，足認其上訴為無理由，爰依民事訴訟法第四百
    三十六條之二十九第二款規定，不經言詞辯論而為判決。另關於本件訴訟費用計
    算如附表所示。
四、據上論結，本件上訴為無理由，依民事訴訟法第四百三十六條之二十九第二款、
    第四百三十六條之三十二第一項、第二項、第四百四十九條第一項、第四百三十
    六條之十九第一項、第八十五條第二項，判決如主文。
中      華      民      國    九十二      年    一    月       二十    日
                                    民事第三庭
                                           審判長  法   官   謝碧莉
                                                   法   官   林振芳
                                                   法   官   黃書苑
~F0
~T40
項目                金額（新台幣）
第二審裁判費用         六百零四元
第二審送達費用       一百三十六元
合          計         七百四十元
右正本係照原本作成
本判決不得上訴
中      華      民      國    九十二      年    一    月       二十    日
                                                   書記官    趙淑華


司法院資訊處製作；財團法人民間司法改革基金會備份。
